臺灣桃園地方法院民事裁定
111年度司家他字第36號
受 裁定 人  邱國華(即原聲請人陳寶蓮之繼承人)    

            黃俊銘(即原聲請人陳寶蓮之繼承人)        

            張宇勝(即原聲請人陳寶蓮之繼承人)        

上列原聲請人即被繼承人陳寶蓮與原相對人邱國華等人間給付扶
養費事件（本院111年度家親聲字第95號），因程序終結，應依
職權裁定確定訴訟費用額，本院裁定如下：
    主  文
受裁定人甲○○、丁○○、乙○○應於繼承被繼承人丙○○之遺產範圍內
，向本院繳納之聲請費用確定為新臺幣伍佰元，及自本裁定送達
翌日起至清償日止，按年息百分之五計算之利息。
    理  由
一、按家事事件法就費用之徵收及負擔等項並無規定，其中家事
    訴訟事件準用民事訴訟法之規定（家事事件法第51條），固
    得準用民事訴訟法關於訴訟救助之規定；惟家事非訟事件準
    用非訟事件法（同法第97條），但非訟事件法對訴訟救助漏
    未規範，自應類推適用民事訴訟法第107條以下有關訴訟救
    助之規定（最高法院101年度第7次民事庭會議決議參照）。
    次按經准予訴訟救助者，於終局判決確定或訴訟不經裁判而
    終結後，第一審受訴法院應依職權以裁定確定訴訟費用額，
    向應負擔訴訟費用之當事人徵收之。法院依聲請以裁定確定
    之訴訟費用額，應於裁定送達翌日起，加給按法定利率計算
    之利息。民事訴訟法第114條第1項前段、第91條第3項定有
    明文。故於當事人無力支出訴訟費用時，雖由國庫暫時墊付
    ，惟於同法第114條第1項前段情形，應類推適用同法第91條
    第3項（臺灣高等法院暨所屬法院94年法律座談會民事類提
    案第34號研討結果參照）。
二、按非訟事件程序費用，除法律另有規定外，由聲請人負擔，
    前項費用之負擔，有相對人者，準用民事訴訟法有關訴訟費
    用之規定。關於非訟事件標的金額或價額之計算及費用之徵
    收，本法未規定者，準用民事訴訟費用有關之規定。因財產
    權關係而聲請之非訟事件之徵收費用標準，因財產權關係為
    聲請者，按其標的之金額或價額，以新臺幣依下列標準徵收
    費用：一、未滿十萬元者，五百元。二、十萬元以上未滿一
    百萬元者，一千元。三、一百萬元以上未滿一千萬元者，二
    千元。四、一千萬元以上未滿五千萬元者，三千元。五、五
    千萬元以上未滿一億元者，四千元。六、一億元以上者，五
    千元。非訟事件法第21、19、13條定有明文。次按以一訴主
    張數項標的者，其價額合併計算之。因定期給付或定期收益
    涉訟，以權利存續期間之收入總額為準。民事訴訟法第77條
    之2第1項前段、第77條之10定有明文。
三、查原聲請人丙○○(歿)與原相對人甲○○、丁○○、乙○○
　　間聲請給付扶養費事件，原聲請人丙○○聲請訴訟救助，經本
    院以111年度家救字第19號准予訴訟救助，嗣因原聲請人丙○○於民國111年3月21日死亡，經本院以111年度家親聲字第95
    號案件駁回裁定確定，並諭知聲請程序費用由聲請人丙○○之
    遺產負擔，業經本院依職權調取上開卷宗核閱無訛。又原聲
    請人原所提聲明為：「相對人甲○○、丁○○、乙○○應自民國11
    0年12月起至聲請人死亡之日止，按月於每月5日前各給付聲
    請人新臺幣（下同）7,512元」屬定期給付之財產權事件，
    以權利存續期間之收入總額為準，自民國（下同）110年12
    月起至聲請人死亡之日111年3月21日，以權利存續期間聲請
    人得向每位相對人請求之總額計算則為90,144 【計算式：7
    ,51243 ＝90,144 】，因此應徵收之聲請費為500元，故原
    聲請人丙○○因訴訟救助暫免之訴訟費用為500元，因聲請人
    丙○○已死亡，且查無其繼承人（即配偶甲○○、子女丁○○及乙○○）有拋棄繼承之情事，有本院案件索引卡查詢資料在卷可
    稽，爰依職權命聲請人丙○○之繼承人即受裁定人甲○○、丁○○
    、乙○○應向本院繳納程序費用為如主文所示，並加計本裁定
    送達受裁定人之翌日起至清償日止，按年息百分之五計算之
    利息，爰裁定如主文。
四、如不服本裁定，應於裁定送達後10日內，以書狀向本院司法
    事務官提出異議。　　
中　　華　　民　　國　　111 　年　　8 　　月　　29　　日
                  家事法庭  司法事務官　王雯綺
以上正本係照原本作成。